【裁判字號】    91,易,330
【裁判日期】    920520
【裁判案由】    賭博
【裁判全文】
臺灣苗栗地方法院刑事判決                          九十一年度易字第三三號
    公  訴  人  臺灣苗栗地方法院檢察署檢察官
    被      告  丁○○
    被      告  壬○○
    被      告  乙○○
    被      告  己○○
    被      告  辛○○
    被      告  丙○○○
    被      告  甲○○○
右列被告因賭博案件，經檢察官提起公訴（八十九年度偵字第三七三七號），本院判
決如左：
    主  文
丁○○共同以賭博為常業，累犯，處有期徒刑陸月，如易科罰金，以參佰元折算壹日
。扣案之賭資新臺幣壹仟柒佰玖拾元、電動賭博機具ＩＣ板拾柒片、計分卡參拾肆張
及帳目表捌張，均沒收。
壬○○共同以賭博為常業，處有期徒刑伍月，如易科罰金，以參佰元折算壹日。扣案
之賭資新臺幣壹仟柒佰玖拾元、電動賭博機具ＩＣ板拾柒片、計分卡參拾肆張及帳目
表捌張，均沒收。
乙○○共同以賭博為常業，累犯，處有期徒刑伍月，如易科罰金，以參佰元折算壹日
。扣案之賭資新臺幣壹仟柒佰玖拾元、電動賭博機具ＩＣ板拾柒片、計分卡參拾肆張
及帳目表捌張，均沒收。
己○○共同以賭博為常業，累犯，處有期徒刑伍月，如易科罰金，以參佰元折算壹日
。扣案之賭資新臺幣壹仟柒佰玖拾元、電動賭博機具ＩＣ板拾柒片、計分卡參拾肆張
及帳目表捌張，均沒收。
辛○○、劉瑞鳳共同以賭博為常業，各處有期徒刑肆月，如易科罰金，均以參佰元折
算壹日。扣案之賭資新臺幣壹仟柒佰玖拾元、電動賭博機具ＩＣ板拾柒片、計分卡參
拾肆張及帳目表捌張，均沒收。
甲○○○共同連續在公眾得出入之場所，賭博財物，處罰金壹萬元，如易服勞役，以
參佰元折算壹日。扣案之賭資新臺幣壹仟柒佰玖拾元、電動賭博機具ＩＣ板拾柒片、
計分卡參拾肆張及帳目表捌張，均沒收。
    事  實
一、丁○○前於民國八十五年間因違反麻醉藥品管理條例案件，經法院判處有期徒刑
    六月確定，並於八十六年一月二十八日易科罰金執行完畢；乙○○曾於八十五年
    間因違反麻醉藥品管理條例案件，經法院判處有期徒刑六月確定，並於八十六年
    五月二十七日執行完畢；己○○則於八十六年間因賭博案件，經法院判處有期徒
    刑四月確定，並於八十六年六月十七日易科罰金執行完畢。
二、丁○○、壬○○為男女朋友，丁○○為經營電子遊藝場，惟因不具負責人之資格
    ，乃邀壬○○擔任負責人，於八十七年四月二日取得電子遊藝場之營利事業登記
    證，在苗栗縣苗栗市○○路一五一號公眾得出入之場所，擺設電動賭博機具，經
    營「歡樂遊藝場」，與不特定顧客賭博財物，嗣於八十七年五月一日十七時三十
    分許，即為警查獲，並經本院於八十八年七月三十一日分別判處有期徒刑四月，
    壬○○部分於八十八年八月二十九日確定，丁○○部分則於同年月三十日確定。
    詎渠二人仍不思悔改，於八十七年年底，又再度於同一地點重新經營「歡樂遊藝
    場」，並自八十九年二月間某日起，擺設「小丑列車」、「東方之珠」等電動賭
    博機具，先後僱用與渠等具犯意聯絡之丙○○○、乙○○、己○○、辛○○，分
    別在現場負責開分、洗分及兌換現金之工作，而與不特定顧客賭博財物，並以之
    為常業。另同具概括犯意聯絡之甲○○○則係自八十九年二月間起，則先後數次
    代替己○○在上開遊藝場擔任開分、洗分及兌換現金工作。其賭博方法係以開分
    方式供不特定之客人打玩電動賭博機具，再以洗分方式，或直接兌換現金，或由
    客人兌換計分卡後，再擇日前往兌換現金或繼續打玩。戊○○、庚○○（均另由
    檢察官為職權不起訴處分）分別基於概括之犯意，自八十九年二月間起，連續多
    次在該遊藝場以電動賭博機具賭博財物。其中戊○○於八十九年四月十二日十七
    時三十分許，曾兌得現金新臺幣（下同）八百元；庚○○則於八十九年四月十三
    日，亦兌得現金八百元。嗣戊○○、庚○○向苗栗縣警察局苗栗分局北苗派出所
    員警自首於上開時、地賭博，經警報請臺灣苗栗地方法院檢察署檢察官核發搜索
    票後，於八十九年四月十七日十六時二十分許，到場搜索扣得賭資一千七百九十
    元、計分卡三十四張、帳目表八張、電動賭博機具ＩＣ板十七片，因而查獲上情
    。
二、案經苗栗縣警察局苗栗分局移送臺灣苗栗地方法院檢察署檢察官偵查起訴。
    理  由
一、訊據被告丁○○、壬○○、甲○○○、丙○○○、乙○○、辛○○、己○○固不
    否認為上述遊藝場之負責人及員工等情，惟均矢口否認有何賭博犯行，均辯稱：
    積分僅能兌換計分卡，不能兌換現金云云。經查：
(一)被告丁○○、壬○○為男女朋友，丁○○為經營電子遊藝場，惟因己不具負責人
    之資格，乃邀壬○○擔任負責人，於八十七年四月二日取得電子遊藝場之營利事
    業登記證，並在苗栗縣苗栗市○○路一五一號公眾得出入之場所，經營「歡樂遊
    藝場」一節，業據被告丁○○、壬○○於本院審理昤供述明確，並有苗栗縣政府
    營利事業登記證一紙在卷可參，堪認屬實。又渠二人因經營上開遊藝場時，擺設
    電動賭博機具，與不特定顧客賭博財物，嗣於八十七年五月一日十七時三十分許
    ，即為警查獲，並經本院於八十八年七月三十一日以八十八年苗簡字第八號判決
    分別判處有期徒刑四月，被告壬○○部分於八十八年八月二十九日確定，被告丁○○部分於同年月三十日確定等情，亦有上開判決一件及臺灣高等法院被告全國
    前案紀錄表二件在卷可參。
(二)被告丙○○○、乙○○、己○○、辛○○，皆係受僱於被告丁○○，先後於八十
    九年二月間迄同年四月十七日即警方到場搜索之日期間，在上開遊藝場擔任開分
    員，另被告甲○○○則於上開期間，曾數次代替己○○在上開遊藝場擔任開分員
    工作等情，亦經渠等於警訊及本院審理時供承無訛，自可認定屬實。
(三)至於被告等於上開遊藝場中允許顧客於洗分之時直接兌換現金，或由顧客兌換計
    分卡後，再擇日前往兌換現金一節，業經證人即前往打玩之賭客戊○○於警訊、
    偵查中及庚○○於警訊、偵查、審理中證述明確，且與被告辛○○於警訊中二次
    供稱：「…有洗分的話，有時候換計分卡，有時候換現金…」、「…若客人不願
    拿計分卡時，我們通常會直接洗分兌換金錢給客人…」等語（參見偵卷第十八頁
    ）大致相合，自堪信實。又據證人戊○○於警訊明確證稱：其自八十九年二月中
    旬開始前往歡樂打電玩，客人不想玩時，開分員如遇熟識的客人會立即洗分換錢
    ，或先給予計分卡，等人少的時候再換錢，每次贏分便可兌換三百元到五百元不
    等，最後一次是在八十九年四月十二日下午五時曾兌換八百元等語；於偵查中證
    稱：大約八十九年二月份去歡樂玩，大概玩了五、六次，我有換過二、三次現金
    ，大約三百、五百元等語（參見偵卷第二四頁背面、第二五頁、第二六頁背面）
    。而證人庚○○於警訊亦證稱：伊自八十九年二月中旬前往歡樂玩電玩，客人不
    想玩時，開分員會應客人要求洗分換錢，曾贏多次，最後一次是在八十九年四月
    十三日贏八千分換八百元等語（參見偵卷第二三頁）。足見被告丁○○經營之歡
    樂遊藝場自八十九年二月間起確有允許顧客以積分兌換現金之情事甚明。是被告
    等辯稱上述遊藝場不得兌換現金等語，即無可採。
(四)另被告壬○○雖辯稱：係被告丁○○要伊去申請營利事業登記，伊未參與歡樂遊
    藝場之經營云云。惟查，被告壬○○既登記為歡樂遊藝場之負責人，且與被告丁○○為男女朋友關係，復衡諸其與被告梁容素前於八十七年間即因經營該遊藝場
    與不特定顧客對賭，為警查獲，並於八十八年間判決確定，已如前述。其對於該
    遊藝場允許顧客兌換現金一節，自當知之甚詳，而與被告丁○○互有犯意聯絡及
    行為分擔，其上開辯解顯與常情有違，尚難採信。
(五)此外，復有警方到場搜索扣得之賭資一千七百九十元、計分卡三十四張、帳目表
    八張、電動賭博機具ＩＣ板十七片等物可資佐證。
  綜上，本件事證已臻明確，被告等犯行均堪認定。
二、按刑法所謂常業犯，祇須行為人有賴該行業牟利為業之意思，而以事實上之表現
    為已足，不以藉該行業為唯一生存者為必要。本件被告丁○○利用知情之被告壬○○申請取得電子遊藝場之營利事業登記，且以之為負責人，並在歡樂遊藝場擺
    設各種電動賭博機具，並先後僱請被告丙○○○、乙○○、己○○、辛○○分別
    在現場負責開分、洗分及兌換現金之工作，自均有賴此牟利為業之意思。是核被
    告丁○○、壬○○、丙○○○、乙○○、己○○、辛○○所為，均係犯刑法第二
    百六十七條之常業賭博罪。另被告甲○○○數次為被告己○○代班從事開分洗分
    及兌換現金之工作，係犯刑法第二百六十六條第一項前段之賭博罪。被告丁○○
    與壬○○間，被告丁○○先後與被告丙○○○、乙○○、己○○、辛○○間就上
    開犯行，互有犯意之聯絡及行為之分擔，應論以共同正犯。被告甲○○○數次為
    被告己○○代班參與賭博部分，亦與被告己○○、丁○○有犯意之聯絡及行為之
    分擔，亦應論以共同正犯。被告甲○○○先後多次賭博之犯行，時間緊接，手段
    相若，所犯構成要件相同，顯係出於概括犯意反覆為之，為連續犯，應依刑法第
    五十六條之規定論以一罪，並加重其刑。查被告丁○○前於八十五年間因違反麻
    醉藥品管理條例案件，經法院判處有期徒刑六月確定，並於八十六年一月二十八
    日易科罰金執行完畢；被告乙○○曾於八十五年間因違反麻醉藥品管理條例案件
    ，經法院判處有期徒刑六月確定，並於八十六年五月二十七日執行完畢；被告己○○則於八十六年間因賭博案件，經法院判處有期徒刑四月確定，並於八十六年
    六月十七日易科罰金執行完畢，有渠等臺灣高等法院被告全國前案紀錄表各一份
    在卷為憑，渠等於五年內再犯有期徒刑以上之本罪，為累犯，應依法加重其刑。
    爰審酌被告犯罪之動機、目的、手段，犯罪所生之危害、犯罪後之態度等一切情
    狀，分別量處如主文所示之刑，並諭知易科罰金、易服勞役之折算標準。至扣案
    之電動賭博機具ＩＣ板十七片及賭資一千七百九十元，係當場賭博之器具及賭資
    ，應依刑法第二百六十六條第二項規定宣告沒收。另扣案之計分卡三十四張、帳
    目表八張，係被告即共犯丁○○所有（扣押物品清單誤載為被告壬○○所有），
    且供其常業賭博經營所用之物，應依刑法第三十八條第一項第二款之規定併予宣
    告沒收。
據上論斷，應依刑事訴訟法第二百九十九條第一項前段，刑法第五十六條、第二十八
條、第二百六十六條第一項前段、第二項、第二百六十七條、第四十七條、第四十一
條第一項前段、第四十二條第二項、第三十八條第一項第二款，罰金罰鍰提高標準條
例第一條前段、第二條，判決如主文。
本案經檢察官黃智炫到庭執行職務。
中      華      民      國    九十二    年      五      月     二十     日
                                    臺灣苗栗地方法院刑事第二庭
                                        法  官
右正本證明與原本無異。
如不服本判決，應於送達後十日內向本院提出上訴狀（須附繕本），上訴於臺灣高等
法院臺中分院。
                                        書記官
中      華      民      國    九十二    年      五      月     二十     日
附錄論罪科刑法條
刑法第二百六十七條
以賭博為常業者，處二年以下有期徒刑，得併科一千元以下罰金。
刑法第二百六十六條
在公共場所或公眾得出入之場所賭博財物者，處一千元以下罰金。但以供人暫時娛樂
之物為賭者，不在此限。
當場賭博之器具與在賭檯或兌換籌碼處之財物，不問屬於犯人與否，沒收之。


司法院資訊處製作；財團法人民間司法改革基金會備份。
